臺灣臺南地方法院刑事裁定
109年度聲字第2105號
聲  請  人  臺灣臺南地方檢察署檢察官
被      告  邱雅芳


上列抗告人因聲請定應執行刑案件，不服本院中華民國109年11
月16日裁定（109年度聲字第2105號）提起抗告，裁定如下：
主文
抗告駁回。
理由
一、原裁定意旨略以：本件受刑人即抗告人邱雅芳，因犯竊盜等
    案件，分別確定在案，此有臺灣高等法院被告前案紀錄表、
    各該刑事判決書等在卷可稽，茲檢察官聲請訂其應執行之刑
    ，本院審核認聲請為正當，應定其應執行之刑。爰依刑事訴
    訟法第477條第1項，刑法第53條、第51條第6款、第41條第1
    項前段，裁定應執行拘役120日等語。
二、抗告意旨略以:抗告人因持有中度身心障礙證明，足以影響
    原裁定之結果，懇請貴院將此納入考量，重新裁定等語。
三、按抗告期間，除有特別規定外，為5日，自送達裁定後起算
    ；抗告，除本章有特別規定外，準用第3編第1章關於上訴之
    規定。原審法院認為抗告不合法律上之程式或法律上不應准
    許，或其抗告權已經喪失者，應以裁定駁回之。但其不合法
    律上之程式可補正者，應定期間先命補正，刑事訴訟法第40
    6條前段、第419條、第408條第1項分別定有明文。又，在監
    獄或看守所的被告，於上訴期間內向監所長官提出上訴書狀
    ，視為上訴期間內上訴；此項規定，抗告程序準用，刑事訴
    訟法第351條第1項、第419條亦有明文。監所與法院間並無
    在途期間可言。上訴人或抗告人於監獄或看守所，如向監所
    長官提出上訴或抗告狀，無須扣除在途期間，因此必於上訴
    或抗告期間內提出，才可視為合法上訴或抗告；如逾期才向
    監所長官提出上訴或抗告狀，縱使監所長官即日將上訴、抗
    告狀轉送法院收文，也屬已經逾期。最高法院86年台抗80號
    裁定參照
四、經查：本件抗告人即被告邱雅芳因竊盜等案件，經本院於10
    9年11月16日以109年度聲字第2105號裁定其應執行拘役120
    日，而該裁定正本業於109年11月24日寄存送達於抗告人伊
    時之住所即戶籍地高雄市○○區○○路00巷00號，因未獲會晤本
    人亦無受領文書之同居人或受僱人，而將裁定寄存於高雄市
    政府警察局湖內分局茄萣分駐所，以為送達，此有本院送達
    證書在卷可查。是自寄存之日10日後即109年12月4日起，已
    生送達該裁定之效力，故本案抗告期間應自送達裁定之翌日
    （即109年12月5日）起算5日。又因抗告人之上開住所位於
    高雄市茄萣區，其向本院為訴訟行為，應加計在途期間6日
    ，是抗告人之抗告期間至109年12月15日（非假日）屆滿。
    惟抗告人遲至抗告案件刑期執行(於109年12月28日送執行)
    後，亦即110年1月29日始具狀向臺南看守所提起抗告，此有
    上訴人所提刑事抗告理由狀上所蓋臺南看守所之收狀日期戳
    章可稽，是本件抗告顯已逾期，其抗告違背法律上之程式，
    且無從補正，依上開規定，應予駁回。
三、依刑事訴訟法第408條第1項前段，裁定如主文。
中　　華　　民　　國　　110 　年　　3 　　月　19　　　日
　　　　　　　　　刑事第十六庭  法　官　鄧希賢
以上正本證明與原本無異
如不服本裁定應於送達後5日內向本院提出抗告狀
　　　                          書記官　曾詩珊
中　　華　　民　　國　　110 　年　　3 　　月　19　　　日